【裁判字號】    97,交上易,278
【裁判日期】    971014
【裁判案由】    過失致死
【裁判全文】
臺灣高等法院刑事判決               97年度交上易字第278號
上  訴  人  臺灣桃園地方法院檢察署檢察官
被      告  甲○○
                      樓
上列上訴人因被告過失致死案件，不服臺灣桃園地方法院97年度
交易字第142號，中華民國97年8月7 日第一審判決（起訴案號：
臺灣桃園地方法院檢察署96年度調偵字第458 號），提起上訴，
本院判決如下：
    主  文
上訴駁回。
    理  由
一、按不服地方法院之第一審判決而上訴者，應向管轄第二審之
    高等法院為之；上訴書狀應敘述具體理由；第二審法院認為
    上訴書狀未敘述理由或上訴有第362 條前段情形，應以判決
    駁回之，刑事訴訟法第361條第1、2項、第367條前段明文規
    定。而所謂具體理由，必係依據卷內既有訴訟資料或提出新
    事證，指摘或表明第一審判決有何採證認事、用法或量刑等
    足以影響判決本旨之不當或違法，而構成應予撤銷之具體事
    由，始克當之（例如：依憑證據法則具體指出所採證據何以
    不具證據能力，或依憑卷證資料，明確指出所為證據證明力
    之判斷如何違背經驗、論理法則）；倘僅泛言原判決認定事
    實錯誤、違背法令、量刑失之過重或輕縱，而未依上揭意旨
    指出具體事由，或形式上雖已指出具體事由，然該事由縱使
    屬實，亦不足以認為原判決有何不當或違法者（例如：對不
    具有調查必要性之證據，法院未依聲請調查亦未說明理由，
    或援用證據不當，但除去該證據仍應為同一事實之認定），
    皆難謂係具體理由，俾與第二審上訴制度旨在請求第二審法
    院撤銷、變更第一審不當或違法之判決，以實現個案救濟之
    立法目的相契合，並節制濫行上訴（最高法院97年度台上字
    第892 號判決參照）。是倘上訴人之上訴書狀雖敘述上訴理
    由，形式上雖已指出具體事由，然該事由縱使屬實，亦不足
    以認為原判決有何不當或違法者，即與未敘述具體理由無異
    ，所為上訴，即非適法。
二、查本件檢察官因不服原判決，於97年8 月29日提起上訴，有
    臺灣桃園地方法院檢察署檢察官上訴書1 件在卷可稽。而檢
    察官循告訴人即被害人之子所請上訴理由略以：被告事發後
    ，僅願賠償新台幣（下同）30萬元，然被害人家屬因該事故
    所支付喪葬費幾乎已達30萬元，該數額顯難撫平被害人家屬
    金錢上之損失及心靈上的傷痛，而被告於過程中總以無工作
    及沒有錢為由拒絕與家屬進一步商談和解之事，其犯後態度
    顯然不佳，原審量刑猶嫌過輕云云。惟查，原審判決於量刑
    時，業以審酌被告未與被害人家屬達成和解及犯後坦承犯行
    等一切情狀，予以綜合考量，在法定刑內科處其刑，核屬允
    當。是檢察官此處再以原審前已審度之事項再行爭執，揆諸
    首揭說明，尚難謂係上訴之具體理由，從而本件上訴顯不合
    法定程式，應予駁回，並不經言詞辯論為之。
據上論斷，應依刑事訴訟法第367條前段、第372條，判決如主文
。
中    華    民    國    97    年    10    月    14    日
                  刑事第五庭審判長法  官  吳  敦
                                  法  官  張傳栗
                                  法  官  陳春秋
以上正本證明與原本無異。
不得上訴。
                                  書記官  李家敏
中    華    民    國    97    年    10    月    15    日


司法院資訊處製作；財團法人民間司法改革基金會備份。
